臺灣高等法院民事裁定　　　　　　　　　96年度抗字第1497號
抗告人　甲○○
抗告人因與相對人永豐商業銀行股份有限公司間假處分事件，對
於中華民國九十六年七月十三日臺灣桃園地方法院九十六年度裁
全字第四六七六號所為裁定提起抗告，本院裁定如下：
    主  文
抗告駁回。
抗告程序費用由抗告人負擔。
    理  由
一、本件相對人原為建華商業銀行股份有限公司（下稱建華商業
    銀行），嗣與台北國際商業銀行股份有限公司（下稱台北國
    際商業銀行）合併，台北國際商業銀行為消滅公司，建華銀
    行為存續公司，概括承受台北國際商業銀行之一切權利義務
    ，並更名為「永豐國際商業銀行股份有限公司（下稱永豐銀
    行）」，有行政院金融監督管理委員會民國九十五年九月八
    日金管(六)字第○九五○○三四六二二○號函在卷可稽。
二、按債權人就金錢請求以外之請求，欲保全強制執行者，得聲
    請假處分。假處分，非因請求標的之現狀變更，有日後不能
    強制執行，或甚難執行之虞者，不得為之，民事訴訟法第五
    百三十二條定有明文，而依同法第五百三十三條準用第五百
    二十六條第一項之規定，債權人於聲請假處分時，亦應釋明
    其請求及假處分之原因。所謂請求標的之現狀變更，係指為
    請求標的之物，其從前存在之狀態，已有變更或將有變更而
    言，不僅物之損毀或失其所在等情事始足稱為現狀變更。而
    假處分為保全強制執行方法之一種，苟合於假處分條件，並
    經債權人聲敘假處分之原因存在，法院即得為假處分之裁判
    ，至債權人起訴主張之實體上理由是否正當，乃屬本案判決
    問題，非假處分裁判中所能解決（最高法院二十年度抗字第
    三三六號及二十年度抗字第五號判例意旨參照）。
三、本件相對人聲請意旨略以：案外人翕昌鋁業股份有限公司（
    下稱翕昌公司）以債務人李文昌為連帶保證人，向伊借款，
    並立有綜合授信約定書；翕昌公司嗣就其借款本息僅繳至民
    國九十六年三月二日，依前開綜合授信約定書之約定，李文
    昌已喪失期限利益，相對人為確保債權，原欲就李文昌所有
    坐落於桃園縣觀音鄉○○段八五八地號土地聲請保全，詎系
    爭土地已經李文昌於同年月二十六日以贈與為原因移轉所有
    權登記予抗告人，今相對人欲依民法第二百四十四條第一項
    規定，訴請法院撤銷李文昌與抗告人間贈與及移轉系爭土地
    所有權之行為，因抗告人於法院判決前有再行將系爭土地移
    轉過戶或為其他有害及相對人債權確保之行為，使日後有不
    能或甚難強制執行之虞，爰依法聲請本件假處分等語，並經
    原法院以九十六年度裁全字第四六七六號裁定准予於提供新
    臺幣（下同）一百零八萬元或等值之中央政府建設公債九十
    五年度甲類第一期債票為抗告人擔保後，禁止抗告人就其所
    有系爭土地為讓與、設定抵押權、出租及其他一切處分行為
    。
四、經查：翕昌公司前以李文昌為連帶保證人，向前台北國際商
    業銀行借款三千萬元，業據相對人提出綜合授信約定書等件
    為證，堪信為真；又相對人主張李文昌於九十六年三月二十
    六日翕昌公司最後繳款後，將其原所有之系爭土地以贈與為
    原因，移轉所有權登記予抗告人乙情，亦已提出土地登記謄
    本、借款撥貸書及撥款申請書等件為證，可認相對人雖已就
    本件本案部分即詐害行為撤銷之訴，其所欲請求標的物之現
    狀變更，有日後不能強制執行之虞之假處分原因為釋明，惟
    尚有不足，揆諸首開說明，原法院依民事訴訟法第五百三十
    三條準用五百二十六條第一、二項規定為准相對人供相當擔
    保後假處分之裁定，於法尚無不合。本件抗告意旨略以：兩
    造間並無任何金錢債務之往來，亦無債權債務關係，伊並非
    相對人之債務人，純屬善意第三人，抗告人就李文昌與相對
    人間債權債務關係全屬無關等語，經核為相對人提起本案撤
    銷之訴所主張實體上理由是否正當之問題，非本院於本件假
    處分保全程序中所得審究，抗告人據以指摘原裁定不當，求
    予廢棄，並駁回相對人假處分之聲請者，為無理由，應予駁
    回。
四、據上論結，本件抗告為無理由，爰裁定如主文。
中　　華　　民　　國　　96　　年　　9　　月　　26　　日
                            民事第十庭
                              審判長法　官 黃豐澤
          　　　　　　　    　　　　法　官 林麗玲
          　　　　　　　　　　　　　法　官 吳光釗
正本係照原本作成。
不得再抗告。
中　　華　　民　　國　　96　　年　　9 　　月　　28　　日
　　　　　　　      　　　　　　　　書記官 秦慧榮
